臺灣板橋地方法院刑事判決　　　　　　　100年度易字第612號
公　訴　人　臺灣板橋地方法院檢察署檢察官
被　　　告　石國基
　　　　　　楊碧金
上列被告因竊盜案件，經檢察官提起公訴（100 年度偵字第1783
號），本院依簡式審判程序，判決如下：
    主  文
石國基共同攜帶兇器竊盜，累犯，處有期徒刑柒月。
楊碧金共同攜帶兇器竊盜，處有期徒刑肆月，如易科罰金，以新
臺幣壹仟元折算壹日，緩刑貳年。
    事  實
一、石國基、楊碧金均是瘖啞人。石國基前於民國94年間，因搶
    奪案件，經臺灣高等法院以94年度上訴字第2125號判決判處
    有期徒刑3 年4 月，並於刑之執行完畢或赦免後，令入勞動
    場所強制工作1 年6 月確定，送監執行於96年10月11日縮短
    刑期假釋出監，所餘刑期交付保護管束，於97年1 月27日保
    護管束期滿，未經撤銷假釋，其未執行之刑，以執行完畢論
    。詎其猶不知悔改，與楊碧金共同意圖為自己不法之所有，
    基於攜帶兇器而竊盜之犯意聯絡，並攜帶楊碧金所有之在客
    觀上對人之生命、身體安全具危險性可供兇器使用之型螺絲
    起子1 支，於99年12月26日23時40分許，由楊碧金騎乘車號
    UAC-623 號輕型機車搭載石國基至新北市○○區○○路58號
    前，見四下無人，隨即停車，由楊碧金在旁把風，再由石國
    基持上開楊碧金所有之螺絲起子1 支，拆卸李新傳所有而由
    其兄李金傳使用而停放於該處之車號GLW-517 號重型機車之
    外殼，而竊取該機車電瓶1 個（價值約新臺幣800 元），得
    手後欲前往與楊碧金會合時，為李金傳之友人洪駿駒發現並
    報警，石國基隨即將所竊得之電瓶丟置於地上並自行逃逸離
    去，且於逃逸途中，隨手將前開螺絲起子丟棄而滅失，而楊
    碧金則為據報前來之警員當場查獲，始悉上情。
二、案經新北市政府警察局海山分局移送臺灣板橋地方法院檢察
    署檢察官偵查起訴。
    理  由
一、本案被告石國基、楊碧金等2 人所犯係死刑、無期徒刑、最
    輕本刑為3 年以上有期徒刑以外之罪，被告二人於準備程序
    中就被訴事實為有罪之陳述，經本院告知簡式審判程序之旨
    ，並聽取檢察官及被告石國基、楊碧金之意見後，經本院裁
    定進行簡式審判程序，合先敘明。
二、上揭犯罪事實，業據被告石國基、楊碧金等2 人於本院審理
    時坦承不諱，且經證人即被害人李金傳於警詢時指訴明確，
    核與目擊證人洪駿駒於警詢及偵查中證述之情節相符，並有
    贓物認領保管單1 紙、查獲照片6 幀及被告石國基傳送簡訊
    予楊碧金相約一同行竊之手機簡訊翻拍畫面3 幀附卷可稽（
    見偵查卷第22、31至35頁），足認被告石國基、楊碧金等2
    人自白與事實相符，應堪採信。本案事證明確，被告石國基
    、楊碧金等2 人犯行均堪認定，應依法論科。
三、按行為後法律有變更者，適用行為時之法律。但行為後之法
    律有利於行為人者，適用最有利於行為人之法律，刑法第2
    條第1 項定有明文。查被告石國基、楊碧金等2 人行為後，
    刑法第321 條之加重竊盜罪之規定，業於100 年1 月26日修
    正公布，自同年月28日起施行，修正前刑法第321 條第1 項
    之法定本刑規定「犯竊盜罪而有左列情形之一者，處六月以
    上、五年以下有期徒刑」，修正為「犯竊盜罪而有下列情形
    之一者，處六月以上、五年以下有期徒刑，得併科新臺幣十
    萬元以下罰金」，比較修正前、後之規定，可知修正後增訂
    罰金刑之併科，對石國基、楊碧金等2 人自非有利，依刑法
    第2 條第1 項前段之規定，自應適用行為時即修正前之刑法
    第321 條之規定處斷。
四、查被告石國基、楊碧金等2 人持以行竊之螺絲起子1 支，足
    以拆卸重型機車外殼之情，業經被告石國基供明在卷，可知
    該支螺絲起子之材質甚為堅硬銳利，足認該物品在客觀上係
    足以對人之生命、身體、安全構成威脅之兇器無誤。核被告
    石國基、楊碧金等2 人所為，均係犯修正前刑法第321 條第
    1 項第3 款之攜帶兇器竊盜罪。被告石國基、楊碧金等2 人
    間就上開犯行，有犯意聯絡及行為分擔，為共同正犯。被告
    石國基有如事實一前段之犯罪科刑及執行情形，有臺灣高等
    法院被告前案紀錄表在卷可稽，其於上開有期徒刑執行完畢
    後5 年內，故意再犯本案有期徒刑以上之罪，為累犯，應依
    刑法第47條第1 項之規定，加重其刑。又被告石國基、楊碧
    金等2 人均有聽、聲極重度多重障礙之情，有其2 人之中華
    民國殘障手冊影本2 紙在卷可憑（見本院卷第39、45頁），
    足認被告石國基、楊碧金等2 人均係瘖啞人，爰均依刑法第
    20條之規定，減輕其刑，並就被告石國基部分，先加後減之
    。爰審酌被告石國基、楊碧金等2 人不思正當工作以獲取財
    物，妄想以竊盜手段不勞而獲，渠等觀念偏差，有待矯治，
    且就竊盜方法部分，係由被告石國基負責竊取財物，被告楊
    碧金僅負責把風及其二人所竊財物之價值，再兼衡被告二人
    犯後坦承犯行之態度等一切情狀，分別量處如主文所示之刑
    ，並就被告楊碧金部分諭知易科罰金之折算標準，以示懲儆
    。至被告石國基、楊碧金等2 人持以行竊所用之螺絲起子，
    已經被告石國基於逃逸時，隨手丟棄而滅失，自無併予宣告
    沒收之必要，附此敘明。
五、末查被告楊碧金前未曾因故意犯罪受有期徒刑以上刑之宣告
    ，有臺灣高等法院被告前案紀錄表佐卷可考，其因一時失慮
    致罹刑典，然已坦承犯行，知所悔悟，經此偵審教訓，當知
    所警惕，而無再犯之虞，本院認所宣告之刑以暫不執行為適
    當，併依刑法第74條第1 項第1 款之規定，宣告緩刑2 年，
    用啟自新。
據上論斷，應依刑事訴訟法第273 條之1 第1 項、第299 條第1
項前段，刑法第2 條第1 項前段、第28條、修正前刑法第321 條
第1 項第3 款、刑法第47條第1 項、第20條、第41條第1 項前段
、第74條第1 項第1 款，判決如主文。
本案經檢察官高智美到庭執行職務。
中    華    民    國   100    年    4     月    14    日
                  刑事第二十庭  法  官  鄧雅心
以上正本證明與原本無異。
如不服本判決應於收受判決後10日內向本院提出上訴書狀，並應
敘述具體理由。其未敘述上訴理由者，應於上訴期間屆滿後20日
內向本院補提理由書（均須按他造當事人之人數附繕本）「切勿
逕送上級法院」。
                                書記官  王小芬
中    華    民    國   100    年    4     月    14    日
附錄本案論罪科刑法條
修正前中華民國刑法第三百二十一條
犯竊盜罪而有左列情形之一者，處六月以上、五年以下有期徒刑：
一  於夜間侵入住宅或有人居住之建築物、船艦或隱匿其內而犯
    之者。
二  毀越門扇、牆垣或其他安全設備而犯之者。
三  攜帶兇器而犯之者。
四  結夥三人以上而犯之者。
五  乘火災、水災或其他災害之際而犯之者。
六  在車站或埠頭而犯之者。
前項之未遂犯罰之。